--- 
title: "Tidyverse 食谱"
author: "黄湘云"
date: "`r Sys.Date()`"
site: bookdown::bookdown_site
documentclass: book
papersize: b5
fontsize: 10pt
graphics: yes
colorlinks: yes
mathspec: yes
lot: yes
lof: yes
geometry:
  - tmargin=2.5cm
  - bmargin=2.5cm
  - lmargin=3.0cm
  - rmargin=2.0cm
classoption: "UTF8,twoside,openany,table"
bibliography: 
  - book.bib
  - packages.bib
biblio-style: plainnat
natbiboptions: "authoryear,round"
link-citations: yes
description: "tidyverse 实战经验总结."
---

\mainmatter

# 欢迎 {#welcome .unnumbered}

\chaptermark{欢迎}

::: {.rmdwarn data-latex="{警告}"}
Book in early development. Planned release in 202X. 
:::


tidyverse [@tidyverse2019] 已经形成一个强大的生态环境，神挡杀神，佛挡杀佛！ rmarkdown [@rmarkdown2018] 也已经形成一个闭环的生态环境，覆盖写报告、论文、简历、书籍、海报等，也可以做网站、卡片等。 shiny [@R-shiny] 同样形成了一个强大的生态，不仅可以满足学术交流和教育教学的需要，还可以打造企业级报表平台和快速迭代产品原型设计的工具。

## 软件信息 {#sessioninfo .unnumbered}
\index{showtext}

```{r}
xfun::session_info(packages = c(
  "knitr", "rmarkdown", "bookdown", "equatiomatic",
  "data.table", "DT", "kableExtra", "reactable",
  "patchwork", "plotly", "shiny",
  "RMariaDB", "odbc", "RSQLite",
  "ggplot2", "dplyr", "tidyverse"
), dependencies = TRUE)
```

数学字体 $\alpha, \beta, \boldsymbol{\alpha}, \bm{\beta}$ 和 $\mathbb{A},\mathsf{A},\mathcal{A},\mathscr{A}$

```{r showtext, fig.cap="showtext 包处理图里的中文", fig.showtext=TRUE, out.width="75%"}
library(ggplot2)
ggplot(iris, aes(Sepal.Length, Sepal.Width)) +
  geom_point(aes(colour = Species)) +
  scale_colour_brewer(palette = "Set1") +
  labs(
    title = "鸢尾花数据的散点图",
    x = "萼片长度", y = "萼片宽度", colour = "鸢尾花类别",
    caption = "鸢尾花数据集最早见于 Edgar Anderson (1935) "
  ) +
  theme(
    title = element_text(family = "source-han-sans-cn"),
    axis.title = element_text(family = "source-han-serif-cn"),
    legend.title = element_text(family = "source-han-serif-cn")
  )
```


```{r include=FALSE,cache=FALSE}
# automatically create a bib database for R packages
knitr::write_bib(c(
  .packages(), 'bookdown', 'knitr', 'rmarkdown', 'tidyverse', 'shiny'
), 'packages.bib')
```
